臺灣高雄地方法院刑事判決　　　　　 100年度審訴字第2027號
公　訴　人　臺灣高雄地方法院檢察署檢察官
被　　　告　劉忠旺
上列被告因違反毒品危害防制條例案件，經檢察官提起公訴（10
0 年度毒偵字第2817號），被告於本院準備程序進行中為有罪之
陳述，經本院合議庭裁定由受命法官獨任改依簡式審判程序審理
，並判決如下：
    主  文
劉忠旺施用第一級毒品，累犯，處有期徒刑拾壹月；又施用第二
級毒品，累犯，處有期徒刑陸月；又持有第二級毒品，累犯，處
有期徒刑伍月，扣案之甲基安非他命參包（驗後淨重分別為壹點
伍玖壹公克、壹點零貳參公克、壹點柒貳肆公克及含甲基安非他
命之包裝袋參個），沒收銷燬之。應執行有期徒壹年陸月，扣案
之甲基安非他命參包（驗後淨重分別為壹點伍玖壹公克、壹點零
貳參公克、壹點柒貳肆公克及含甲基安非他命之包裝袋參個），
沒收銷燬之。
    事  實
一、劉忠旺前因施用毒品案件，經本院以民國95年度毒聲字第15
    13號裁定送觀察勒戒後，認有繼續施用毒品之傾向，經本院
    以96年度毒聲字第335 號裁定令入戒治處所施以強制戒治，
    於96年12月21日執行完畢釋放，並經臺灣高雄地方法院檢察
    署檢察官於97年1 月7 日以97年度戒毒偵字第4 號為不起訴
    處分確定。復因施用毒品案件，經本院以99年度審簡字第28
    67號判決判處有期徒刑4 月確定，於99年9 月13日易科罰金
    執行完畢。猶不知戒絕毒癮，明知海洛因及甲基安非他命分
    別係毒品危害防制條例第2 條第2 項第1 款及第2 款所明定
    之第一級毒品及第二級毒品，不得持有、施用，復基於施用
    第一級毒品海洛因、第二級毒品甲基安非他命及持有第二級
    毒品甲基安非他命之犯意，（一）於100 年3 月18日19時20
    分許為警採尿時起回溯72小時內之某時（不含公權力拘束期
    間），在高雄市○○區○○里○○街2 之1 號住處，以將海
    洛因摻入香菸內點煙吸食之方式，施用第一級毒品海洛因1
    次。（二）於同年3 月16日16時許，在前揭住處，以將甲基
    安非他命置入玻璃球燒烤，待產生煙霧後，吸食煙霧之方式
    ，施用第二級毒品甲基安非他命1 次。(三)同日稍後，在高雄
    市前鎮區原住民公園內，向某真實姓名、年籍不詳、綽號「
    阿猴」之成年男子，以新臺幣2, 000元之價格，購入第二級
    毒品甲基安非他命3 包，而予以持有。嗣於同年3 月18日18
    時50分許，在高雄市○○區○○路240 巷32號前，因形跡可
    疑為警攔檢盤查，當場扣得前揭尚未施用之第二級毒品甲基
    安非他命3 包（驗後淨重分別為1.591 公克、1.023 公克、
    1.724 公克及內含與甲基安非他命難以析離，應一併視為毒
    品之包裝袋3 個），經得其同意採集尿液送驗，檢驗結果呈
    嗎啡、甲基安非他命陽性反應，而知悉上情。
二、案經高雄市政府警察局小港分局移送臺灣高雄地方法院檢察
    署檢察官偵查起訴。
    理  由
一、本件被告劉忠旺所犯均係死刑、無期徒刑、最輕本刑為3 年
    以上有期徒刑以外之罪，其於準備程序中，就被訴事實均為
    有罪之陳述，經本院告知簡式審判程序之旨，並聽取檢察官
    及被告之意見後，合議庭裁定由受命法官獨任進行簡式審判
    程序，合先敘明。
二、上開事實，業據被告於警詢、偵訊及本院審理時坦承不諱（
    見警卷第4 頁、第4 頁反面、偵卷第12、13頁、本院卷第32
    頁），且經警採集其尿液送高雄市立凱旋醫院檢驗結果，被
    告尿液呈嗎啡及甲基安非他命陽性反應，有高雄市政府警察
    局小港分局毒品案件嫌疑人尿液代--姓名對登記表及高雄市
    立凱旋醫院濫用藥物尿液檢驗報告可稽（警卷第20頁、偵卷
    第16頁）。另且扣案之白色結晶體經送驗後，確屬甲基安非
    他命之事實，亦有高雄醫學大學附設中和紀念醫院報告編號
    00 000-000、00000-000 、00000-000 號檢驗報告各1 份在
    卷可參（見偵卷第26至28頁）。爰審酌：（一）氣相層析質
    譜儀（GC／MS）乃目前就藥物篩檢結果必須進一步確認時最
    常採用之確認方法，因此在良好的操作條件之下，以氣相層
    析質譜儀作為藥物及其代謝物之定性及定量分析，幾乎不會
    有偽陽性反應產生，業經行政院國軍退除役官兵輔導委員會
    台北榮民總醫院於83年4 月7 日以（83）北總內字第0305 9
    號函示明確。（二）海洛因係嗎啡經化學合成之半人工合成
    品，毒性倍於嗎啡，其經吸食或施打入人體，經新陳代謝作
    用又分解成嗎啡，故海洛因在進入人體後，均以嗎啡型態排
    於尿液中，故於吸食或施打海洛因者尿液中，可檢出嗎啡陽
    性反應，業經憲兵司令部80年5 月7 日以（80）鑑驗字第
    1746號函示明確。（三）而甲基安非他命經口服投與後約百
    分之70於24小時內自尿中排出，約百分之90於96小時內自尿
    中排出，且甲基安非他命成分之檢出與其投與方式、投與量
    、個人體質、採尿時間與檢測儀器之精密度等諸多方式有關
    ，因此僅憑尿液中呈甲基安非他命陽性反應，並無法確實推
    算吸食時間距採集時間之長短，惟依上述資料推斷，最長不
    會超過4 日即96小時，亦經行政院衛生署藥物食品檢驗局81
    年2 月8 日81藥檢一字第001156號函示明確。從而，被告尿
    液經以氣相層析質譜儀鑑驗後，結果分呈嗎啡及甲基安非他
    命陽性反應，已如前述，是依前開函示意旨，被告自白核與
    事實相符。又被告前因施用毒品案件，經本院以95年度毒聲
    字第1513號裁定送觀察勒戒後，認有繼續施用毒品之傾向，
    經本院以96年度毒聲字第335 號裁定令入戒治處所施以強制
    戒治後，於96年12月21日執行完畢釋放，並經臺灣高雄地方
    法院檢察署檢察官於97年1 月7 日以97年度戒毒偵字第4 號
    為不起訴處分確定之事實，有臺灣高等法院被告前案紀錄表
    在卷可憑。是被告於上開強制戒治執行完畢釋放後5 年內，
    再犯本件施用海洛因及甲基安非他命之犯行，應依法論科。
    從而，本案事證明確，被告犯行堪予認定。
三、核被告所為，係犯毒品危害防制條例第10條第1 項之施用第
    一級毒品、同條例第10條第2 項之施用第二級毒品罪及同條
    例第11條第2 項之持有第二級毒品罪。被告持有第一級、第
    二級（指100 年3 月16日16時許施用甲基安非他命時之持有
    行為）毒品之行為，均已為其後施用之高度行為所吸收，均
    不另論罪。被告所犯上開3 罪，犯意各別、行為互殊，應分
    論併罰。又被告曾因如事實欄所示犯行，經法院判決如事實
    欄所示罪刑確定，於99年9 月13日易科罰金執行完畢之事實
    ，此有前開前案紀錄表可佐，是其5 年以內故意再犯本件有
    期徒刑以上之各罪，均為累犯，各應依刑法第47條第1 項規
    定，均加重其刑。本院審酌被告前經觀察勒戒、強制戒治及
    有期徒刑執行完畢，猶不思戒除毒癮，顯見其並無堅定戒癮
    之意志，且未經許可無故持有第二級毒品，行為顯有可議之
    處，惟念其行為尚未危害他人及其犯後坦承犯行，態度尚可
    ，持有毒品數量尚非甚多等一切情狀，分別量處如主文所示
    之刑，並依刑法第51條第5 款之規定，定其應執行刑，以資
    警惕。另扣案之甲基安非他命3 包（驗前淨重分別為1.596
    公克、1.028 公克、1.729 公克，驗後淨重分別為1.591 公
    克、1.023 公克、1.724 公克及內含與甲基安非他命難以析
    離，應一併視為毒品之包裝袋3 個），係查獲之毒品，除據
    被告坦承在卷外，並有高雄醫學大學附設中和紀念醫院之前
    揭檢驗報告在卷可參，是不問屬於犯人與否，依毒品危害防
    制條例第18條第1 項前段規定，諭知沒收銷燬。至甲基安非
    他命送驗所致之耗損，因已滅失，爰不沒收銷燬。
據上論斷，應依刑事訴訟法第273 條之1 第1 項、第299 條第1
項前段，毒品危害防制條例第10條、第11條第2 項、第18條第1
項前段，刑法第11條、第47條第1 項、第51條第5 款，判決如主
文。
本案經檢察官王兆琳到庭執行職務。
中    華    民    國    100   年    8     月    25    日
                  刑事第十庭  法  官  方錦源
以上正本證明與原本無異。
如不服本判決應於收受本判決後10日內向本院提出上訴書狀，並
應敘述具體理由，如未敘述上訴理由者，應於上訴期間屆滿後20
日內補提理由書狀於本院（均須按他造當事人之人數附繕本）「
切勿逕送上級法院」。
中    華    民    國    100   年    8     月    25    日
                              書記官  冒佩妤
附錄條文：
毒品危害防制條例第10條
施用第一級毒品者，處6 月以上5 年以下有期徒刑。
施用第二級毒品者，處3 年以下有期徒刑。
毒品危害防制條例第11條第2 項
持有第二級毒品者，處2 年以下有期徒刑、拘役或新臺幣3 萬元
以下罰金。